# 商业承兑汇票贴现套现的处理

提问人：hereandtoday 时间：2011-01-09 20:32:52
母公司向子公司开具商业承兑汇票，子公司当日到银行进行贴现，该汇票无实质交易支持。报表日，母公司账面体现为，银行存款，应付票据各 1000 万。
我的处理是，将应付票据重分类到短期借款，因为贴现是附有追索权的。
北京德胜门中医院怎么样http://www.nbhuojia.com/ 问题是： 象这样没有商业实质的商业承兑汇票，开局后再贴现，从银行套取现金，这种做法的法律风险在哪里？？我的处理对吗？

回答人：chenyiwei
回复 藤椅 hereandtoday 的帖子当时这篇文章是 2004 年左右写的。从现在新准则下的眼光看，有些地方需要修改。但是，针对“无真实交易背景的应付票据的会计处理”这部分，当时的分析放在现在应当仍然是有效的。

回答人：chenyiwei
回复 地板 ariel00 的帖子不清楚该交易的具体背景？母公司用于偿还该其他应收款的银行存款的来源有无特殊之处？